---
title: 
author:
date: 
output: pdf_document
header-includes: 
    - \usepackage{amsthm}
    - \usepackage{xcolor}
documentclass: article
<!---output: beamer_presentation--->
---





<!--- Below are global settings for knitr. You can override any of them by adding the changes to individual chunks --->

```{r global_options, include=FALSE}
knitr::opts_chunk$set(error=TRUE,        # Keep compiling upon error
                      collapse=TRUE,     # collapse by default
                      echo=TRUE,         # echo code by default
                      comment = "#>",    # change comment character
                      fig.width = 5,     # set figure width
                      out.width = "50%", # set width of displayed images
                      warning=TRUE,      # show R warnings
                      message=FALSE)     # show R messages
```


<!--- Solution Region --->
<style>
#solution {
  background-color: #8FBC8F;
  border-style: solid;
  border-color: blue;
  margin-left: 20px;
  margin-bottom: 15px;
  padding: 5px;
}
</style>



<!---**Wintersemester 2016 |Studiengang Data Science | Hochschule Darmstadt **--->




\theoremstyle{break}
\newtheorem{auf}{Aufgabe}

\newcommand{\R}{{\sffamily R} }

\begin{centering}
%\vspace{-2 cm}
\Huge
{\bf ?bung 6}\\
\Large
Explorative Datenanalyse und Visualisierung\\
\normalsize
Wintersemester 2019\\
S. D?hler, S. D?hler (FBMN, h\_da)\\
\end{centering}


\hrulefill

**Name:**

**Punkte:**

\hrulefill


\setcounter{auf}{15}
\begin{auf}
In dieser Aufgabe soll untersucht werden, ob Text-Messaging die Rechtschreibung verschlechtert. Dazu wurde folgendes Experiment durchgef?hrt: Ein Gruppe von 25 Sch?lern wurde sechs Monate lang ermuntert ?ber ihre Smartphones Textnachrichten zu versenden. Einer zweite Gruppe von 25 Sch?lern wurde hingegen sechs Monate lang verboten ?ber ihre Smartphones Textnachrichten zu versenden. Am Anfang und Ende der sechs Monate wurde die Rechtschreibung der Sch?ler durch einen Test gemessen (Details -- auch zur Durchf?hrung des Verbots! -- finden sich in "Discovering Statistics Using R" von Andy Field). Der Datensatz {\ttfamily TextMessages.dat}, den Sie in Moodle finden enth?lt folgende Variablen:
\begin{itemize}
    \item {\ttfamily Group}: Beschreibt, ob die Person zur ersten oder zweiten Gruppe geh?rte.
    \item {\ttfamily Baseline:} Ergebnis des Rechtschreibungstests (in \% Richtige) zu Beginn der sechs Monate
    \item {\ttfamily SixMonths:} Ergebnis des Rechtschreibungstests (in \% Richtige) am Ende der sechs Monate
\end{itemize}
Sie sollen die Ergebnisse des Experiments mit den Methoden aus der LV explorativ analysieren. Einige Hinweise:
\begin{itemize}
    \item Starten Sie zun?chst mit den Rohdaten. N?hern Sie sich dann der Fragestellung indem Sie neue Variablen einf?hren, mit denen Sie dann weiterarbeiten.
    \item Begr?nden Sie, welche Methoden zu welchen Variablentypen passen k?nnten. 
    \item Achten Sie auf Titel, Legende, Achsenbeschriftung Ihrer plots.
\end{itemize}
\end{auf}

\paragraph{L?sung} <!---Hier Schreiben Sie--->
Zunächst untersuchen wir die Grunddaten explorativ. Hierfür haben wir zunächst Boxplots erstellt, 
die uns eine Auskunft über die grobe Verteilung der Daten geben sollen. Insgesamt ist zu erkennen, dass sich der Median
nach dem Experiment für die Control Gruppe, sowie für die Text Messaging Gruppe, "verschlechtert" hat. Außerdem ist zu erkennen, dass sich in der Text Messaging Gruppe nach dem Experiment 4 Ausreisser mit "extrem schlechten" Ergebnis befinden. Des Weiteren ist zu erkennen, dass die 2 Baseline Gruppen in etwa gleich verteilt sind. Diese Aussage wird weiter durch den nachfolgendewn Q-Q-Plot verifiziert.
```{r}
df <- read.table("./TextMessages.dat", header=TRUE, sep="\t")

boxplot(df[df$Group=="Controls","Baseline"],
        df[df$Group=="Controls","Six_months"],
        df[df$Group=="Text Messagers","Baseline"],
        df[df$Group=="Text Messagers","Six_months"],
        at=c(1,2,4,5),
        names=c("Cntrl. base","Cntrl. 6", "Text base", "Text 6"),
        main="Summary of both groups before and after the experiment"
)
```

Der Q-Q-Plot zeigt uns einen Vergleich der Verteilungen der Baseline-Werte für die Control- und Text Messagers-Gruppe. Die Punkte in dem Q-Q-Plot stellen in etwa die Winkelhalbierende dar. Die Baseline-Werte beider Gruppen sind also ähnlich verteilt, was unsere Erkenntnis aus dem Boxplot deckt.
```{r}
qqplot(df[df$Group=="Text Messagers","Baseline"],
       df[df$Group=="Controls","Baseline"], 
       ylab="Baseline controls", 
       xlab="Baseline text nessagers",
       main="Q-Q-Plot of both baseline groups",
       asp = 1,
       xlim=c(40,100), 
       ylim=c(40,100))
abline(c(0,0),c(1,1))
```
Um die Auswirkungen des Experiments nach 6 Monaten weiter zu untersuchen ist im nächsten Boxplot nur die Differenz zur Baseline abgebildet. Was auf dem Boxplot nicht zu erkennen ist, ist die Tatsache, dass sich die Text Messagers Group im Durchschnitt um 11.9% und die Control Group um nur 3.76% verschlechtert hat.
```{r}
 difference <- data.frame(
  'Text Messagers' =  
    df[df$Group=="Text Messagers","Six_months"] - 
    df[df$Group=="Text Messagers","Baseline"],
  'Controls' = 
    df[df$Group=="Controls","Six_months"] - 
    df[df$Group=="Controls","Baseline"])

boxplot(difference, 
        ylab="Änderung des Ergebnis in %")

mean(df[df$Group=="Text Messagers","Baseline"])

mean(df[df$Group=="Controls","Baseline"])
mean(df[df$Group=="Controls","Six_months"])
mean(df[df$Group=="Text Messagers","Six_months"])
mean(difference$Text.Messagers)
mean(difference$Controls)
```
Auf dem Q-Q-Plot der beiden Gruppen nach dem Experiment ist jedoch zu erkennen, dass sich die Werte der schlechteren Probantinnen nicht mehr auf der Nähe der Winkelhalbierenden befinden. Daraus lässt sich erkennen, dass das Text Messaging Experiment auf eine Untergruppe der Probantinnen eine negative Auswirkung hatte.
```{r}
qqplot(df[df$Group=="Text Messagers","Six_months"], 
       df[df$Group=="Controls","Six_months"], 
       ylab="After six months controls", 
       xlab="After six months messagers", 
       main="QQ Plot of both groups after 6 month",
       asp = 1,
       xlim=c(0,100), 
       ylim=c(0,100)
       )
abline(c(0,0),c(1,1))
```

\paragraph{Anmerkungen/Korrektur} <!---Hier schreibt der Tutor--->

\textcolor{gray}{\hrulefill}

