---
title: "null"
author: "null"
date: "null"
output:
  html_document:
    df_print: paged
header-includes:
- \usepackage{amsthm}
- \usepackage{xcolor}
documentclass: article
<!---output: beamer_presentation--->
---





<!--- Below are global settings for knitr. You can override any of them by adding the changes to individual chunks --->

```{r global_options, include=FALSE}
knitr::opts_chunk$set(error=TRUE,        # Keep compiling upon error
                      collapse=TRUE,     # collapse by default
                      echo=TRUE,         # echo code by default
                      comment = "#>",    # change comment character
                      fig.width = 7,     # set figure width
                      out.width = "100%", # set width of displayed images
                      warning=TRUE,      # show R warnings
                      message=FALSE)     # show R messages
```


<!--- Solution Region --->
<style>
#solution {
  background-color: #8FBC8F;
  border-style: solid;
  border-color: blue;
  margin-left: 20px;
  margin-bottom: 15px;
  padding: 5px;
}
</style>



<!---**Wintersemester 2016 |Studiengang Data Science | Hochschule Darmstadt **--->




\theoremstyle{break}
\newtheorem{auf}{Aufgabe}

\newcommand{\R}{{\sffamily R} }

\begin{centering}
%\vspace{-2 cm}
\Huge
{\bf ?bung 14}\\
\Large
Explorative Datenanalyse und Visualisierung\\
\normalsize
Wintersemester 2019\\
S. D?hler (FBMN, h\_da)\\
\end{centering}


\hrulefill

**Name: Doess, Rohrer**

**Punkte:**

\hrulefill


\setcounter{auf}{29} 
\begin{auf}
Arbeiten Sie mit dem Datensatz {\ttfamily USArrests} im R-Basispaket.
\begin{itemize}
    \item[a)] Machen Sie sich mit dem Datensatz vertraut.
    \item[b)] Erzeugen Sie mit ggplot2 einen scatterplot mit den Daten (x-Achse: UrbanPop, y-Achse: verschiedene Verbrechensh?ufigkeiten) sowie der jeweiligen Regressionen
    \item[c)] Erzeugen Sie mit ggplot2 Histogramme der verschiedene Verbrechensh?ufigkeiten.
    \item[d)] Sortieren Sie die Daten, so dass Sie pro Verbrechensart nach H?ufigkeiten sortiert sind.
    \end{itemize}
\end{auf}
   
\paragraph{L?sung} <!---Hier Schreiben Sie--->

Aufgabe 30a) 

```{r}
df.usa <- USArrests
df.usa

help("USArrests")
```

Aufgabe 30b)

```{r}
install.packages("ggplot2")
library("ggplot2")

ggplot(df.usa, aes(x=df.usa$UrbanPop, y=df.usa$Murder)) + geom_point(show.legend = TRUE, aes(size=qsec))

ggplot(df.usa, aes(x= df.usa$UrbanPop)) + geom_point(aes(y=df.usa$Assault), color="red") + geom_point(aes(y=df.usa$Murder), color = "green") + geom_point(aes(y=df.usa$Rape), color = "blue") + geom_smooth(aes(y=df.usa$Assault), color="red") + geom_smooth(aes(y = df.usa$Murder), color = "green") + geom_smooth(aes(y=df.usa$Rape), color="blue")
```

Aufgabe 30c)

```{r}
ggplot(data=df.usa, aes(x=df.usa$Murder)) + 
  geom_histogram(binwidth = 0.5)
ggplot(data=df.usa, aes(x=df.usa$Assault)) + 
  geom_histogram(binwidth = 10)
ggplot(data=df.usa, aes(x=df.usa$Rape)) + 
  geom_histogram(binwidth = 1)
```
Aufgabe 30d)

```{r}

df.usa[order(df.usa$,df$Mortality.Rate,df$Hospital.Name),]
```




\paragraph{Anmerkungen/Korrektur} <!---Hier schreibt der Tutor--->

\textcolor{gray}{\hrulefill}

