---
title: 
author:
date: 
output: pdf_document
header-includes: 
    - \usepackage{amsthm}
    - \usepackage{xcolor}
documentclass: article
<!---output: beamer_presentation--->
---





<!--- Below are global settings for knitr. You can override any of them by adding the changes to individual chunks --->

```{r global_options, include=FALSE}
knitr::opts_chunk$set(error=TRUE,        # Keep compiling upon error
                      collapse=TRUE,     # collapse by default
                      echo=TRUE,         # echo code by default
                      comment = "#>",    # change comment character
                      fig.width = 7,     # set figure width
                      out.width = "100%", # set width of displayed images
                      warning=TRUE,      # show R warnings
                      message=FALSE)     # show R messages
```


<!--- Solution Region --->
<style>
#solution {
  background-color: #8FBC8F;
  border-style: solid;
  border-color: blue;
  margin-left: 20px;
  margin-bottom: 15px;
  padding: 5px;
}
</style>



<!---**Wintersemester 2016 |Studiengang Data Science | Hochschule Darmstadt **--->




\theoremstyle{break}
\newtheorem{auf}{Aufgabe}

\newcommand{\R}{{\sffamily R} }

\begin{centering}
%\vspace{-2 cm}
\Huge
{\bf ?bung 14}\\
\Large
Explorative Datenanalyse und Visualisierung\\
\normalsize
Wintersemester 2019\\
S. D?hler (FBMN, h\_da)\\
\end{centering}


\hrulefill

**Name:**

**Punkte:**

\hrulefill


\setcounter{auf}{29} 
\begin{auf}
Arbeiten Sie mit dem Datensatz {\ttfamily USArrests} im R-Basispaket.
\begin{itemize}
    \item[a)] Machen Sie sich mit dem Datensatz vertraut.
    \item[b)] Erzeugen Sie mit ggplot2 einen scatterplot mit den Daten (x-Achse: UrbanPop, y-Achse: verschiedene Verbrechensh?ufigkeiten) sowie der jeweiligen Regressionen
    \item[c)] Erzeugen Sie mit ggplot2 Histogramme der verschiedene Verbrechensh?ufigkeiten.
    \item[d)] Sortieren Sie die Daten, so dass Sie pro Verbrechensart nach H?ufigkeiten sortiert sind.
    \end{itemize}
\end{auf}
   
\paragraph{L?sung} <!---Hier Schreiben Sie--->

a)
```{r}
df <- USArrests
help(USArrests)
plot(USArrests)
```

c)
```{r}
library("ggplot2")
library("gridExtra")

bin.count <- length(df$Murder)^0.5

bar.murder <- ggplot(df) + stat_bin(aes(x=Murder, y=..density..), bins = bin.count, fill="grey", color="black")
bar.rape <- ggplot(df) + geom_histogram(aes(x=Rape, y=..density..), bins = bin.count, fill="grey", color="black")
bar.assault <- ggplot(df) + geom_histogram(aes(x=Assault, y=..density..), bins = bin.count, fill="grey", color="black")
grid.arrange(bar.murder, bar.rape, bar.assault, ncol=3, top="Distribution of Crimes")

#ToDo: Dichte und Normalverteilung drüber legen, könnte ja dran kommen.
```

\paragraph{Anmerkungen/Korrektur} <!---Hier schreibt der Tutor--->

\textcolor{gray}{\hrulefill}

