---
title: "null"
author: "null"
date: "null"
output:
  html_document:
    df_print: paged
header-includes:
- \usepackage{amsthm}
- \usepackage{xcolor}
documentclass: article
<!---output: beamer_presentation--->
---





<!--- Below are global settings for knitr. You can override any of them by adding the changes to individual chunks --->

```{r global_options, include=FALSE}
knitr::opts_chunk$set(error=TRUE,        # Keep compiling upon error
                      collapse=TRUE,     # collapse by default
                      echo=TRUE,         # echo code by default
                      comment = "#>",    # change comment character
                      fig.width = 7,     # set figure width
                      out.width = "100%", # set width of displayed images
                      warning=TRUE,      # show R warnings
                      message=FALSE)     # show R messages
```


<!--- Solution Region --->
<style>
#solution {
  background-color: #8FBC8F;
  border-style: solid;
  border-color: blue;
  margin-left: 20px;
  margin-bottom: 15px;
  padding: 5px;
}
</style>



<!---**Wintersemester 2016 |Studiengang Data Science | Hochschule Darmstadt **--->




\theoremstyle{definition}
\newtheorem{auf}{Aufgabe}

\newcommand{\R}{{\sffamily R} }

\begin{centering}
%\vspace{-2 cm}
\Huge
{\bf ?bung 10}\\
\Large
Explorative Datenanalyse und Visualisierung\\
\normalsize
Wintersemester 2019\\
S. D?hler, B. Nedic (FBMN, h\_da)\\
\end{centering}


\hrulefill

**Name: Doess, Rohrer**

**Punkte:**

\hrulefill


\setcounter{auf}{21} 
\begin{auf}
Auf der Moodle-Seite zur Vorlesung finden Sie 4 verschiedene zweidimensionale Datens?tze.
\begin{itemize}
    \item[a)] Ermitteln Sie in jedem Fall $\overline{x},\overline{y},s_x,s_y$ und $r_{xy}$. Was f?llt Ihnen auf?
    \item[b)] Ermitteln Sie in allen 4 F?llen das Regressionsmodel und die Regressionsgerade. Benutzen Sie hierf?r den {\ttfamily lm}-Befehl.
    \item[c)] Schreiben Sie eine Funktion {\ttfamily plot.regression}. Als Argumente sollen dieser Funktion ?bergeben werden:
    \begin{itemize}
          \item {\ttfamily daten}: Ein Datensatz
          \item {\ttfamily model}: Das zugeh?rige {\ttfamily lm}-Objekt
          \item {\ttfamily header}: Eine ?berschrift
          \item {\ttfamily x.lim,y.lim}: Wertebereich der $x$- und $y$-Achse
    \end{itemize}
    Als Output soll die Funktion einen Scatterplot der Daten (auf den ?bergebenen Wertebereichenen) mit zugeh?riger Regressionsgerade sowie eines Titels liefern.
    \item[d)] Plotten Sie die 4 Scatterplots inklusive ihrer Regressionsgeraden in einem gemeinsamen Grafikpanel. Benutzen Sie die Funktion {\ttfamily plot.regression}. 
    \item[e)] F?hren Sie f?r die 4 Datens?tze jeweils eine Residuenanalyse durch und interpretieren Sie die Ergebnisse.
\end{itemize}
Interpretieren Sie die Ergebnisse.
\end{auf}

\paragraph{L?sung} <!---Hier Schreiben Sie--->



\paragraph{Anmerkungen/Korrektur} <!---Hier schreibt der Tutor--->

\textcolor{gray}{\hrulefill}

\begin{auf}
Arbeiten Sie weiter an dem Datensatz {\ttfamily UmfrageBis2019.csv} (s. Aufgabe 21).
\begin{itemize}
    \item[a)] Untersuchen Sie, ob und wenn ja, welcher Zusammenhang zwischen den Merkmalen 'Fussballfan' und 'Geschlecht' besteht. Erzeugen Sie hierzu eine Vierfeldertafel und einen Mosaicplot mit geeigneten R-Befehlen.
    \item[b)] Untersuchen Sie, die gleiche Fragestellung wie in a) bei  den Merkmalen 'Musikalitaet' und 'Geschlecht'. Was unterscheidet das Merkmal 'Musikalitaet' vom Merkmal 'Fussballfan'? Wie sollte man das in der Analyse ber?cksichtigen?
    \item[c)] Untersuchen Sie, die gleiche Fragestellung wie in a) bei  den Merkmalen 'Musikalitaet' und 'Haarfarbe'.
    \item[d)] In welchen der 3 obigen Situation scheint der Mosaicplot am ehesten auf Unabh?ngigkeit der Merkmale hinzudeuten? Begr?nden Sie Ihre Antwort!
\end{itemize}
\end{auf}


   
\paragraph{L?sung} <!---Hier Schreiben Sie--->

```{r}
reg1 <- read.csv(file="Reg1.csv", header=TRUE, sep=",")
reg2 <- read.csv(file="Reg2.csv", header=TRUE, sep=",")
reg3 <- read.csv(file="Reg3.csv", header=TRUE, sep=",")
reg4 <- read.csv(file="Reg4.csv", header=TRUE, sep=",")
```
22a)

```{r}
calculate_a <- function(x,y){
  
  mean_x <- mean(x)
  mean_y <- mean(y)
  sd_x <- sd(x)
  sd_y <- sd(y)
  cor_x <- cor(x, y, use = "everything",
        method = "pearson")
  return <- c(mean_x, mean_y, sd_x, sd_y, cor_x)
}

df1 <- data.frame(matrix(ncol = 5, nrow = 0))

df1 <- rbind(df1, calculate_a(reg1$x1, reg1$y1))
df1 <- rbind(df1, calculate_a(reg2$x2, reg2$y2))
df1 <- rbind(df1, calculate_a(reg3$x3, reg3$y3))
df1 <- rbind(df1, calculate_a(reg4$x4, reg4$y4))

colnames(df1) <- c("mean_x", "mean_y", "sd_x", "sd_y", "cor_xy")

print(df1)
```
Was fällt auf: Obwohl die vier Verteilungen sehr unterschiedlich sind, sind die errechneten Werte, die das Merkmal y betreffen, jeweils sehr ähnlich. Das Merkmal x ist bei allen vier Verteilungen gleich, sodass die Werte, die x betreffen nicht voneinander abweichen.

22b)

```{r}
lm1 <- lm(reg1$y1~reg1$x1)
reg1_line <- function(x){0.5001*x + 3.0001}
lm2 <- lm(reg2$y2~reg2$x2)
reg2_line <- function(x){0.500*x + 3.001}
lm3 <- lm(reg3$y3~reg3$x3)
reg3_line <- function(x){0.4997*x + 3.0025}
lm4 <- lm(reg4$y4~reg4$x4)
reg4_line <- function(x){0.4999*x + 3.0017}
```
22c) 

```{r}
plot.regression <- function(data, model, header, x, y){
  plot(data, xlim=x, ylim=y, main=header)
  abline(model, col = "red")
}
```

22d)

```{r}
par(mfrow=c(2,2))
plot.regression(reg1, lm(reg1$y1~reg1$x1), "Plot 1", range(0,20), range(0,13))
plot.regression(reg2, lm(reg2$y2~reg2$x2), "Plot 2", range(0,20), range(0,13))
plot.regression(reg3, lm(reg3$y3~reg3$x3), "Plot 3", range(0,20), range(0,13))
plot.regression(reg4, lm(reg4$y4~reg4$x4), "Plot 4", range(0,20), range(0,13))
```
22e)

Def: Residual Plot = Scatterplot mit x="gefittete Y-Werte" y="residuen"

Reg1:
- Residuen sind grob Normalverteilt
- Residual Plot zeigt keine Abhängigkeit
-> Alles gut. Das lineare Modell zeigt keine negativen Auffälligkeiten.

Reg2:
- Residuen sind grob Normalverteilt
- Residual Plot zeigt auffälligkeiten.
  - Umso weiter die Distanz der gefitteten-Y vom Wert 7,5, desto kleiner ("kleiner" im Sinne von: Der negativ-Wert wird größer) sind die Residuen. Es lässt sich erkennen, dass sich die Beziehung zwischen X und Y nur schlecht linear ausdrücken lässt.
  
Reg3:
- Residuen sind auf Grund eines Ausreissers nicht Normalverteilt
- Residual Plot zeigt Abhängigkeit
    - Der Negativ-Fehler der Residuen nimmt mit steigendem Gefittetem-Y zu. Die Regression "versucht" den Ausreisser zu kompensieren.

Reg4:
- Residuen sind grob Normalverteilt
- Residual Plot zeigt Auffälligkeit
     - X hat mehrere verschiedene Ausprägungen. Das gefittete-Y nimmt für die gleichen Ausprägungen X immer den gleichen Wert mit einem unterschiedlichen Fehler an.


```{r}
#reg1_line <- function(x){0.5001*x + 3.0001}
#reg2_line <- function(x){0.500*x + 3.001}
#reg3_line <- function(x){0.4997*x + 3.0025}
#reg4_line <- function(x){0.4999*x + 3.0017}

get.residuen <- function(a, b, data){
  return(data[,2] - (data[,1]*a + b))
}

analyse.residuen <- function(a,b, data){
  residuen = get.residuen(a, b, data)
  print(mean(residuen))
  qqnorm(residuen)
  fittet.y <- a*data[,1] + b
  print(fittet.y)
  plot(fittet.y, residuen)
}

analyse.residuen(0.5001, 3.0001, reg1)
analyse.residuen(0.500, 3.001, reg2)
analyse.residuen(0.4997, 3.0025, reg3)
analyse.residuen(0.4999, 3.0017, reg4)

#or just: plot(lm<i>)
```

23a)

```{r}
install.packages("vcd")
library("vcd")
data2019 <- read.csv(file="UmfrageBis2019.csv", header=TRUE, sep=";")
table_abs <- structable(data2019$Geschlecht ~ data2019$Fussballfan)
table_abs
table_rel <- prop.table(table_abs)
table_rel
mosaicplot(table_abs, xlab = "Fußballfan", ylab = "Geschlecht", main= "Mosaic: Geschlecht~Fussballfan")
```
Interpretation: Es ist erkennbar, dass eine Abhängigkeit zwischen den Merkmalen Geschlecht und Fußballfan besteht, da die Zeilen bzw. Spalen unterschiedliche Breiten aufweisen. Der größte Anteil der Befragten ist kein Fußballfan und unter denjenigen, die Fußballfan sind, ist der Großteil männlich. "Als Mann ist man eher Fußballfan"

23b)

Das Merkmal Musikalitaet ist im Gegensatz zum Merkmal Fussballfan nicht binär und kann somit mehr als 2 verschiedene Werte annehmen. In der Analyse ist dabei zu berücksichtigen, dass es keine Vier-Felder-Tafel gibt. Auch muss bei der Interpretation des Mosaic Plots darauf geachtet werden, dass das Merkmal Musikalitaet evtl. nicht in richtiger Reihenfolge sortiert ist.
```{r}
abs_table2 <- structable(data2019$Geschlecht ~ data2019$Musikalitaet)
abs_table2
rel_table2 <- prop.table(abs_table2)
rel_table2
mosaicplot(abs_table2, xlab = "Musikalitaet", ylab = "Geschlecht", off = 5, main = "Mosaic: Geschlecht~ Musiaklitaet")
```
Es ist kein deutlicher Zusammenhang zwischen Geschlecht und Musikalitaet erkennbar, da die Mehrzahl der Spalten eine ähnliche Breite aufweisen. (Die Auspräung NA wird nicht berücksichtigt.) 

23c)

```{r}
abs_table3 <- table(data2019$Haarfarbe, data2019$Musikalitaet)
abs_table3
rel_table3 <- prop.table(abs_table3)
rel_table3
mosaicplot(abs_table3, xlab = "Haarfarbe", ylab = "Musikalitaet", off = 25, main = "Mosaic: Musikalitaet ~ Haarfarbe")

```
Es kann kein Zusammenhang festgestellt werden. Jedochkönnte aus dieser Stichprobe herausgelesen werden, dass alle Rothaarigen nur etwas musikalisch sind.

23d)
Der Mosaic Plot aus 23c) zeigt am ehesten Unabhängigkeit zwischen den beiden Merkmalen, da die Zeilenbreiten der Merkmalskombinationen eine ähnliche Breite aufweisen. Nur bei den Merkmalsausprägungen rot, schwarz und sonstige des Merkmals Haarfarbe ist eine unterschiedliche Breite dargestellt, was auf die geringe ANzahl der Beobachtungen zurückgeführt wird.


\paragraph{Anmerkungen/Korrektur} <!---Hier schreibt der Tutor--->

\textcolor{gray}{\hrulefill}


