---
title: 
author:
date: 
output: pdf_document
header-includes: 
    - \usepackage{amsthm}
    - \usepackage{xcolor}
documentclass: article
<!---output: beamer_presentation--->
---





<!--- Below are global settings for knitr. You can override any of them by adding the changes to individual chunks --->

```{r global_options, include=FALSE}
knitr::opts_chunk$set(error=TRUE,        # Keep compiling upon error
                      collapse=TRUE,     # collapse by default
                      echo=TRUE,         # echo code by default
                      comment = "#>",    # change comment character
                      fig.width = 5,     # set figure width
                      out.width = "50%", # set width of displayed images
                      warning=TRUE,      # show R warnings
                      message=FALSE)     # show R messages
```


<!--- Solution Region --->
<style>
#solution {
  background-color: #8FBC8F;
  border-style: solid;
  border-color: blue;
  margin-left: 20px;
  margin-bottom: 15px;
  padding: 5px;
}
</style>



<!---**Wintersemester 2016 |Studiengang Data Science | Hochschule Darmstadt **--->




\theoremstyle{break}
\newtheorem{auf}{Aufgabe}

\newcommand{\R}{{\sffamily R} }

\begin{centering}
%\vspace{-2 cm}
\Huge
{\bf ?bung 6}\\
\Large
Explorative Datenanalyse und Visualisierung\\
\normalsize
Wintersemester 2019\\
S. D?hler, S. D?hler (FBMN, h\_da)\\
\end{centering}


\hrulefill

**Name:**

**Punkte:**

\hrulefill


\setcounter{auf}{15}
\begin{auf}
In dieser Aufgabe soll untersucht werden, ob Text-Messaging die Rechtschreibung verschlechtert. Dazu wurde folgendes Experiment durchgef?hrt: Ein Gruppe von 25 Sch?lern wurde sechs Monate lang ermuntert ?ber ihre Smartphones Textnachrichten zu versenden. Einer zweite Gruppe von 25 Sch?lern wurde hingegen sechs Monate lang verboten ?ber ihre Smartphones Textnachrichten zu versenden. Am Anfang und Ende der sechs Monate wurde die Rechtschreibung der Sch?ler durch einen Test gemessen (Details -- auch zur Durchf?hrung des Verbots! -- finden sich in "Discovering Statistics Using R" von Andy Field). Der Datensatz {\ttfamily TextMessages.dat}, den Sie in Moodle finden enth?lt folgende Variablen:
\begin{itemize}
    \item {\ttfamily Group}: Beschreibt, ob die Person zur ersten oder zweiten Gruppe geh?rte.
    \item {\ttfamily Baseline:} Ergebnis des Rechtschreibungstests (in \% Richtige) zu Beginn der sechs Monate
    \item {\ttfamily SixMonths:} Ergebnis des Rechtschreibungstests (in \% Richtige) am Ende der sechs Monate
\end{itemize}
Sie sollen die Ergebnisse des Experiments mit den Methoden aus der LV explorativ analysieren. Einige Hinweise:
\begin{itemize}
    \item Starten Sie zun?chst mit den Rohdaten. N?hern Sie sich dann der Fragestellung indem Sie neue Variablen einf?hren, mit denen Sie dann weiterarbeiten.
    \item Begr?nden Sie, welche Methoden zu welchen Variablentypen passen k?nnten. 
    \item Achten Sie auf Titel, Legende, Achsenbeschriftung Ihrer plots.
\end{itemize}
\end{auf}

\paragraph{L?sung} <!---Hier Schreiben Sie--->

```{r}
df <- data.frame(TextMessages)
boxplot(df[-1], boxfill = NA, border = NA) #invisible boxes - only axes and plot area
boxplot(df[df$Group=="TextMessages",-1], xaxt = "n", add = TRUE, boxfill="red", 
  boxwex=0.25, at = 1:ncol(df[,-1]) - 0.15) #shift these left by -0.15
boxplot(df[df$Group=="Controls", -1], xaxt = "n", add = TRUE, boxfill="blue", 
  boxwex=0.25, at = 1:ncol(df[,-1]) + 0.15) #shift to the right by +0.15
```

\paragraph{Anmerkungen/Korrektur} <!---Hier schreibt der Tutor--->

\textcolor{gray}{\hrulefill}

