---
title: 
author:
date: 
output: pdf_document
header-includes: 
    - \usepackage{amsthm}
    - \usepackage{xcolor}
documentclass: article
<!---output: beamer_presentation--->
---





<!--- Below are global settings for knitr. You can override any of them by adding the changes to individual chunks --->

```{r global_options, include=FALSE}
knitr::opts_chunk$set(error=TRUE,        # Keep compiling upon error
                      collapse=TRUE,     # collapse by default
                      echo=TRUE,         # echo code by default
                      comment = "#>",    # change comment character
                      fig.width = 7,     # set figure width
                      out.width = "100%", # set width of displayed images
                      warning=TRUE,      # show R warnings
                      message=FALSE)     # show R messages
```


<!--- Solution Region --->
<style>
#solution {
  background-color: #8FBC8F;
  border-style: solid;
  border-color: blue;
  margin-left: 20px;
  margin-bottom: 15px;
  padding: 5px;
}
</style>



<!---**Wintersemester 2017 |Studiengang Data Science | Hochschule Darmstadt **--->




\theoremstyle{break}
\newtheorem{auf}{Aufgabe}

\newcommand{\R}{{\sffamily R} }

\begin{centering}
%\vspace{-2 cm}
\Huge
{\bf ?bung 9}\\
\Large
Explorative Datenanalyse und Visualisierung\\
\normalsize
Wintersemester 2019\\
S. D?hler (FBMN, h\_da)\\
\end{centering}


\hrulefill

**Name:**


\hrulefill


\setcounter{auf}{20} 
\begin{auf}
In der Datei {\ttfamily UmfrageBis2019.csv} finden Sie (bereinigte) Daten, die von den aktuellen und bisherigen BesucherInnen der EDA-Veranstaltung erhoben wurden.
\begin{itemize}
    \item[a)] Laden Sie die Daten und lassen Sie sich die ersten Datens?tze mit dem {\ttfamily head}-Befehl anzeigen. Verschaffen Sie sich einen ?berblick ?ber die Struktur der Daten mit dem {\ttfamily str}-Befehl. Nennen Sie den Datensatz {\ttfamily data}.
    \item[b)] Einige Spaltennamen sind sehr lang und daher unpraktisch zu handhaben. Benennen Sie die Spalten , {\ttfamily Letzte. Schulnote....}, {\ttfamily Stunden.am.Tag...} bzw.  {\ttfamily Anzahl.Paar.Schuhe...} um in {\ttfamily Mathe}, {\ttfamily WhatsApp}, {\ttfamily AnzSchuhe} bzw. und lassen Sie sich den header des neuen datensatzes anzeigen.
    \item[c)] Erzeugen Sie 5-point summaries f?r alle Merkmale.
    \item[d)] Was passiert, wenn man {\ttfamily plot(data)} eingibt?
    \item[e)] Definieren Sie eine Funktion {\ttfamily plot.cont.data}, die als Argument einen Datensatz {\ttfamily dat} eines stetigen Merkmals nimmt und einen grafischen Outpunkt in Form eines 2x2 Grafikpanels liefert, der folgende Grafiken enth?lt:
    \begin{itemize}
          \item Boxplot
          \item QQ-Plot
          \item Histogramm mit Dichtefunktion der angepassten Normalverteilung
          \item Empirische Verteilungsfunktion mit Verteilungsfunktion der angepassten Normalverteilung.
    \end{itemize}
    \item[f)] Wenden Sie {\ttfamily plot.cont.data} auf das Merkmal {\ttfamily Groesse} an und interpretieren Sie das Ergebnis.
    \item[g)] Definieren Sie eine Funktion {\ttfamily analyse.regression}, die als Argument einen Teil-Datensatz {\ttfamily dat} des gesamten Datensatzes nimmt und eine Regression von {\ttfamily Groesse} auf {\ttfamily Schuhgroesse} durchf?hrt. Als Ausgabe sollen das lm-Objekt und die ANOVA-Tabelle zur?ckgegeben werden.
    \item[h)] Wenden Sie {\ttfamily analyse.regression} auf die gesamte Stichprobe, sowie jeweils auf die m?nnlichen und weiblichen Teilnehmer an und interpretieren Sie die Ergebnisse. Um Teile der Gesamtstichprobe auszuw?hlen k?nnen Sie den {\ttfamily subset}-Befehl verwenden.
    \item[i)] Analysieren Sie K?rpergr??e in Abh?ngigkeit von der Haarfarbe durch mehrere Boxplots in einer Grafik. Was erscheint besonders? Untersuchen Sie die Daten ggf. genauer, um den Grund zu erkennen. 
    \end{itemize}
\end{auf}
   
\paragraph{L?sung} <!---Hier Schreiben Sie--->
a)
```{r}
data <- read.csv('./UmfrageBis2019.csv', sep = ';')
head(data)
str(data)
```
b)
```{r}
colnames(data)[7] <- "NoteMath"
colnames(data)[8] <- "WhatsAppHours" 
colnames(data)[9] <- "#Shoes" 
colnames(data)
```
c)
```{r}
summary(data)
```
d)
Simple Scatter plots are the `plot.default`. When calling `plot(data)` scatterplots of all variations of X-Y  Data will be plottet as scatter plot.
```{r}
plot(data)
```


\paragraph{Anmerkungen/Korrektur} <!---Hier schreibt der Tutor--->

\textcolor{gray}{\hrulefill}

