---
title: 
author:
date: 
output: pdf_document
header-includes: 
    - \usepackage{amsthm}
    - \usepackage{xcolor}
documentclass: article
<!---output: beamer_presentation--->
---





<!--- Below are global settings for knitr. You can override any of them by adding the changes to individual chunks --->

```{r global_options, include=FALSE}
knitr::opts_chunk$set(error=TRUE,        # Keep compiling upon error
                      collapse=TRUE,     # collapse by default
                      echo=TRUE,         # echo code by default
                      comment = "#>",    # change comment character
                      fig.width = 7,     # set figure width
                      out.width = "100%", # set width of displayed images
                      warning=TRUE,      # show R warnings
                      message=FALSE)     # show R messages
```


<!--- Solution Region --->
<style>
#solution {
  background-color: #8FBC8F;
  border-style: solid;
  border-color: blue;
  margin-left: 20px;
  margin-bottom: 15px;
  padding: 5px;
}
</style>



<!---**Wintersemester 2017 |Studiengang Data Science | Hochschule Darmstadt **--->




\theoremstyle{definition}
\newtheorem{auf}{Aufgabe}

\newcommand{\R}{{\sffamily R} }

\begin{centering}
%\vspace{-2 cm}
\Huge
{\bf Übung 12}\\
\Large
Explorative Datenanalyse und Visualisierung\\
\normalsize
Wintersemester 2019\\
S. Döhler (FBMN, h\_da)\\
\end{centering}


\hrulefill

**Name:**


\hrulefill


\setcounter{auf}{26} 

\begin{auf}
Arbeiten Sie das Kapitel 22 in \emph{R for Data Science} durch.
\end{auf}


\begin{auf}
Analysieren Sie die bereinigten Daten {\ttfamily UmfrageBis2019.csv} (s. Aufgabe 21) mit {\ttfamily ggplot2} (arbeiten Sie wieder mit den neuen Spaltennamen...).
\begin{itemize}
    \item[a)] Erzeugen Sie ein Histogramm der Variablen {\ttfamily Groesse}
    \begin{itemize}
      \item[i)] Für die Gesamtpopulation
      \item[ii)] Getrennt nach Geschlechtern (arbeiten Sie mit facets)
    \end{itemize}
    Was fällt Ihnen bei der Default-Klasseneinteilung auf? Verwenden Sie zusätzlich die Aufteilung nach der Diaconis-Friedman-Methode.
    \item[b)] Stellen Sie Kerndichteschätzer der Variablen {\ttfamily Groesse} dar.
      \begin{itemize}
        \item Getrennt nach Geschlechtern, jedoch in einer gemeinsamen Grafik (mit verschiedenen Farben und Schraffierungen)
        \item Fügen Sie einen rug-Plot mit entsprechenden Farben hinzu.
      \end{itemize}
    
    \item[c)] Stellen Sie die empirische Dichtefunktion der Variablen {\ttfamily Groesse} dar.
      \begin{itemize}
        \item Getrennt nach Geschlechtern, jedoch in einer gemeinsamen Grafik (mit verschiedenen Farben und Schraffierungen)
        \item Fügen Sie einen rug-Plot mit entsprechenden Farben hinzu.
    \end{itemize}
    
    \item[d)] Erzeugen Sie Box- und Violin-Plots der Variablen {\ttfamily Groesse} getrennt nach Geschlechtern, jedoch in jeweils einer gemeinsamen Grafik.
    
    
    \item[e)] Erzeugen Sie einen Scatterplot der Variablen {\ttfamily Schuhgroesse} (y-Achse) und {\ttfamily Groesse} (x-Achse).
      \begin{itemize}
        \item Färben Sie die Datenpunkte nach Geschlecht
        \item Passen Sie pro Geschlecht jeweils eine lineare Regression an und stellen Sie die resultierenden Regressionsgeraden mit der passenden Farbe zusammen mit den Daten dar.
      \end{itemize}
    \end{itemize}
\end{auf}
   
\paragraph{Lösung} <!---Hier Schreiben Sie--->

```{r}

```


\paragraph{Anmerkungen/Korrektur} <!---Hier schreibt der Tutor--->

\textcolor{gray}{\hrulefill}
\vspace{3em}

