---
title: "Übung2"
author: "Tobias Rohrer, Tamara Doess"
date: "17.10.2019"
output:
  pdf_document: default
  html_document:
    df_print: paged
header-includes:
- \usepackage{amsthm}
- \usepackage{xcolor}
documentclass: article
<!---output: beamer_presentation--->
---



<!--- Below are global settings for knitr. You can override any of them by adding the changes to individual chunks --->

```{r global_options, include=FALSE}
knitr::opts_chunk$set(error=TRUE,        # Keep compiling upon error
                      collapse=TRUE,     # collapse by default
                      echo=TRUE,         # echo code by default
                      comment = "#>",    # change comment character
                      fig.width = 5,     # set figure width
                      out.width = "50%", # set width of displayed images
                      warning=TRUE,      # show R warnings
                      message=FALSE)     # show R messages
```


<!--- Solution Region --->
<style>
#solution {
  background-color: #8FBC8F;
  border-style: solid;
  border-color: blue;
  margin-left: 20px;
  margin-bottom: 15px;
  padding: 5px;
}
</style>



<!---**Wintersemester 2017 |Studiengang Data Science | Hochschule Darmstadt **--->




\theoremstyle{break}
\newtheorem{auf}{Aufgabe}

\newcommand{\R}{{\sffamily R} }

\begin{centering}
%\vspace{-2 cm}
\Huge
{\bf ?bung 2}\\
\Large
Explorative Datenanalyse und Visualisierung\\
\normalsize
Wintersemester 2019\\
S. D?hler (FBMN, h\_da)\\
\end{centering}


\hrulefill

**Name: **

\hrulefill


\setcounter{auf}{2}
\begin{auf}

Erzeugen Sie in \R die Folge:
{\ttfamily 1 2 3 1 2 3 1 2 3 1 2 3}
\newline
\newline
(Folgende \R-Befehle k?nnen hilfreich sein: {\ttfamily rep, seq})

\end{auf}


\paragraph{L?sung} <!---Hier Schreiben Sie--->

```{r}
rep(seq(1,3),4)
```
 

\paragraph{Anmerkungen/Korrektur} <!---Hier schreibt der Tutor--->

\textcolor{gray}{\hrulefill}


\begin{auf}
Compute using \R the 0.99 quantile of the standard normal distribution.
\end{auf}

\paragraph{L?sung} <!---Hier Schreiben Sie--->

```{r}
qnorm(0.99, mean = 0, sd = 1)
```
 

\paragraph{Anmerkungen/Korrektur} <!---Hier schreibt der Tutor--->
\textcolor{gray}{\hrulefill}


\begin{auf}
Simulate 100 observations from $N(50,16)$. Plot the empirical distribution function for this sample and overlay the true distribution function $F$.
\newline
\newline
(Folgender \R-Befehle kann hilfreich sein: {\ttfamily ecdf})
\end{auf}

\paragraph{L?sung} <!---Hier Schreiben Sie--->

```{r}
observations <- rnorm(100, mean = 50, sd = 4)
Fn <- ecdf(observations)
plot(Fn)
curve(dnorm(x, mean=50, sd=4), add=TRUE)
```
 

\paragraph{Anmerkungen/Korrektur} <!---Hier schreibt der Tutor--->
\textcolor{gray}{\hrulefill}
\begin{auf}
Schreiben Sie eine \R-Funktion {\ttfamily diff.med}, die zu einem gegebenen Vektor $x$ die Differenz des median und des arithmetischen Mittels ausgibt.
\begin{enumerate}
	\item[(a)] Simulieren Sie 100 Beobachtungen von $N(50,16)$ und wenden Sie {\ttfamily diff.med} auf diesen Vektor an.
	\item[(b)] Simulieren Sie 100 Beobachtungen von $LN(1,2)$ (log-normal) und wenden Sie {\ttfamily diff.med} auf diesen Vektor an.
	\end{enumerate}
Vergleichen Sie die beiden Ergebnisse. Was w?rden Sie erwarten? F?hren Sie ggf. mehr Simulationen durch und untersuchen Sie die Histogramme, die zu den Daten aus (a) und (b) geh?ren.
\\
(Folgende \R-Befehle k?nnen hilfreich sein: {\ttfamily mean, median, hist})
\end{auf}

\paragraph{L?sung} <!---Hier Schreiben Sie--->

```{r}
a = rnorm(100, mean = 50, sd = 4)
b = rlnorm(100, mean = 1, sd = sqrt(2))
diff.med <- function(data) {
   return(abs(mean(data)-median(data)))
}

diff.med(a)
diff.med(b)
hist(a)
hist(b)
#Erwartung: LN erreicht höheren Differenzwert, da rechtsschiefe Verteilung (N ist symmetrische Verteilung)
```
 

\paragraph{Anmerkungen/Korrektur} <!---Hier schreibt der Tutor--->

\textcolor{gray}{\hrulefill}


\begin{auf}
Ein Risiko $V$ h?ngt von einem anderen Risiko $X$ folgenderma?en ab:
\[
 V=e^X+2 X^2 \qquad \text{mit} \qquad X \sim N(0,1).
 \]
Schreiben Sie eine \R-Funktion {\ttfamily Sim.V}, die zu einem gegebenen Niveau $\alpha \in (0,1)$ und gegebener Anzahl $N_{Sim}$ von Simulationen von $V$ das $\alpha$-Quantil der Verteilung von $V$ sch?tzt.
\newline
\newline
(Folgende \R-Befehle k?nnen hilfreich sein: {\ttfamily quantile})
\end{auf}

\paragraph{L?sung} <!---Hier Schreiben Sie--->

```{r}
sim.v <- function(a, n){
  x <- rnorm(n, mean = 0, sd = 1)
  v <- v(x)

  return(quantile(v, a))
}

v <- function(X) {
  return(exp(1)^X+2*X^2)
}

sim.v(0.33, 100)# not required
```


\paragraph{Anmerkungen/Korrektur} <!---Hier schreibt der Tutor--->
