---
title: 
author:
date: 
output: pdf_document
header-includes: 
    - \usepackage{amsthm}
    - \usepackage{xcolor}
documentclass: article
<!---output: beamer_presentation--->
---





<!--- Below are global settings for knitr. You can override any of them by adding the changes to individual chunks --->

```{r global_options, include=FALSE}
knitr::opts_chunk$set(error=TRUE,        # Keep compiling upon error
                      collapse=TRUE,     # collapse by default
                      echo=TRUE,         # echo code by default
                      comment = "#>",    # change comment character
                      fig.width = 3,     # set figure width
                      out.width = "80%", # set width of displayed images
                      warning=TRUE,      # show R warnings
                      message=FALSE)     # show R messages
```


<!--- Solution Region --->
<style>
#solution {
  background-color: #8FBC8F;
  border-style: solid;
  border-color: blue;
  margin-left: 20px;
  margin-bottom: 15px;
  padding: 5px;
}
</style>



<!---**Wintersemester 2016 |Studiengang Data Science | Hochschule Darmstadt **--->




\theoremstyle{definition}
\newtheorem{auf}{Aufgabe}

\newcommand{\R}{{\sffamily R} }

\begin{centering}
%\vspace{-2 cm}
\Huge
{\bf ?bung 11}\\
\Large
Explorative Datenanalyse und Visualisierung\\
\normalsize
Wintersemester 2019\\
S. D?hler (FBMN, h\_da)\\
\end{centering}


\hrulefill

**Name: Doess Rohrer**

**Punkte:**

\hrulefill


\setcounter{auf}{23} 






\begin{auf}
Der Datensatz 'mcycle' im R-Paket 'MASS' enth?lt Daten mit den Merkmalen 'accel' und 'times'.
\begin{itemize}
    \item[a)] Machen Sie sich mit der Herkunft und Bedeutung des Datensatzes vertraut und beschreiben Sie diese mit Ihren eigenen Worten.
    \item[b)] Plotten Sie die Daten und f?hren Sie eine lineare Regression durch. Diskutieren Sie, ob eine lineare Regression f?r diesen Datensatz  angebracht ist.
    \item[c)] Schreiben Sie eine shiny-Application analog zur Aufgabe 17, die es dem Benutzer erlaubt, unter verscheidenen Kernen und Bandbreiten auszuw?hlen.
\end{itemize}
\end{auf}
a)
Der Datensatz enthält den Beschleunigungswert eines Kopfes in g innerhalb eines Zeitintervalls nach einem Unfall. Jede Zeile beeinhaltet den Beschleunigungswert zu einem Zeitpunkt. Es liegt eine Zeitreihe vor.

```{r}
library(MASS)
df <- MASS::mcycle
help(mcycle)
mcycle
```
b)
Die Beziehung zwischen der Beschleunigungskraft und der vergangenen Zeit lässt sich nicht gut linear ausdrücken. Dies ist auf dem Scatterplot, sowie vorallem in der Residuenanalyse zu erkennen. Bei dem Histogram "Verteilung der Messzeitpunkte" fällt außerdem auf, dass bei ca. 15ms nach dem Aufprall besonders viele Messungen stattgefunden haben.
```{r}
par(mfrow=c(2,2))
plot(df$times, df$accel, ylab="Beschleunigungskraft in g", xlab="Zeit nach Aufprall in ms", main="Korrelation")
hist(df$accel, xlab="Beschleunigung in g", main="Verteilung der gemessenen Werte")
hist(df$times, xlab="Zeit der Messungen in ms", main="Verteilung der Messzeitpunkte")
```

```{r}
plot.regression <- function(data, model, header){
  plot(data, main=header)
  abline(model, col = "red")
}

lm1 <- lm(df$accel~df$times)

plot.regression(df, lm1, "linear regression model")

plot(lm1)
```

c)

```{r}

library(shiny)

ui <- bootstrapPage(
  sidebarPanel(

  selectInput(inputId = "kernel",
              label = "Kernschaetzer:",
              choices = c("box", "normal"),
              selected = "normal"),
  
  sliderInput(inputId = "bandwidth",
              label = "Bandbreite",
              min = 0.5, max = 10, value = 1, step = 0.01)),
  mainPanel(
    plotOutput("main_plot"),
    titlePanel(
      "supported by: https://shiny.rstudio.com/gallery/faithful.html"
    )
    
  )
  
)

server <- function(input, output) {
  
  output$main_plot <- renderPlot({
    
    kernel <- input$kernel
    bw <- input$bandwidth
    plot(df$accel, df$times)
    lines(ksmooth(df$accel, df$times, kernel, bandwidth = bw/0.25), col = "red")
  
  })
}

shinyApp(ui = ui, server = server)
```

\begin{auf}
Sie sollen die Zeitreihen 'globtemp' und 'gtemp' aus dem Paket 'astsa' (explorativ) analysieren.
\begin{itemize}
    \item[a)] Beschreiben Sie kurz in Ihren eigenen Worten die Bedeutung, Herkunft und Erhebung der Daten.
    \item[b)] F?hren Sie zun?chst eine lineare Regression durch und interpretieren Sie die entsprechende ANOVA-Tabelle. Erzeugen Sie ein gemeinsames Grafik-Panel, das aus 2 Grafiken besteht:     \begin{itemize}
    \item die Zeitreihe sowie die lineare Regression in einem gemeinsamen Plot 
    \item ein QQ-Plot der Residuen. Dikutieren Sie, ob die Residuen normalverteilt sind.
    \end{itemize}
    Diskutieren Sie ggf. Unterschiede, die sich bei 'globtemp' gegen?ber 'gtemp' ergeben. 
    \item[c)] Bearbeiten Sie Aufgabe b), indem Sie jedoch als Regressionssch?tzer Kern-Sch?tzer verwenden. Probieren Sie verschiedene Bandbreiten aus.  
    \item[d)] Probieren Sie verschiedene symmetrische (und gewichtete)  Filter aus, die Sie auf die Zeitreihe anwenden. 
    \item[e)] Schrieben Sie shiny-Apps, die Aufgaben c) und d) implementieren.
    \item[f)] Wenden Sie die Holt-Winters-Methode auf die zeitreihe an, um z.B. eine exponentielle Gl?ttung der Zeitreihe zu erzielen. 
\end{itemize}
\end{auf}

a)
Beschreibt die Veränderung der "land-ocean temperature" pro Jahr. Ausgangspunkt war der Durchschnitt der Jahre 1951-1980. Es liegt eine Zeitreihe vor. Bei dem Datensatz globtemp handelt es sich um eine aktualisierte Variante des Datensatzes gtemp.
```{r}
install.packages("astsa")
library(astsa)

help(globtemp)

```

b)
Interpretation ANOVA #Todo!:
- Gesamtfehler beträgt 3.3692 und der Durchschnittsfehler 0.0251
Q-Q-Plot:
- Residuen sind Normalverteilt
```{r}
plot.timeseries.regression <- function(df,model){
  plot.ts(globtemp)
  abline(model, col="red")
}

df <- data.frame("Year"= seq(from=1880,to=2015,by=1), "deviation"= globtemp)
linear.model <- lm(df$deviation~df$Year)
plot.regression(df, linear.model, "linear regression year - deviation of temprature")
anova(linear.model)

par(mfrow=c(2,2))
plot.timeseries.regression(df, linear.model)
qqnorm(resid(linear.model), main="Q-Q Plot residuals of regression")
```

\paragraph{Anmerkungen/Korrektur} <!---Hier schreibt der Tutor--->

\textcolor{gray}{\hrulefill}

