---
title: 
author:
date: 
output: pdf_document
header-includes: 
    - \usepackage{amsthm}
    - \usepackage{xcolor}
documentclass: article
<!---output: beamer_presentation--->
---





<!--- Below are global settings for knitr. You can override any of them by adding the changes to individual chunks --->

```{r global_options, include=FALSE}
knitr::opts_chunk$set(error=TRUE,        # Keep compiling upon error
                      collapse=TRUE,     # collapse by default
                      echo=TRUE,         # echo code by default
                      comment = "#>",    # change comment character
                      fig.width = 7,     # set figure width
                      out.width = "40%", # set width of displayed images
                      warning=TRUE,      # show R warnings
                      message=FALSE)     # show R messages
```


<!--- Solution Region --->
<style>
#solution {
  background-color: #8FBC8F;
  border-style: solid;
  border-color: blue;
  margin-left: 20px;
  margin-bottom: 15px;
  padding: 5px;
}
</style>



<!---**Wintersemester 2017 |Studiengang Data Science | Hochschule Darmstadt **--->




\theoremstyle{definition}
\newtheorem{auf}{Aufgabe}

\newcommand{\R}{{\sffamily R} }

\begin{centering}
%\vspace{-2 cm}
\Huge
{\bf Übung 12}\\
\Large
Explorative Datenanalyse und Visualisierung\\
\normalsize
Wintersemester 2019\\
S. Döhler (FBMN, h\_da)\\
\end{centering}


\hrulefill

**Name:**


\hrulefill

\setcounter{auf}{28} 

\begin{auf}
Arbeiten Sie weiter an dem Datensatz {\ttfamily UmfrageBis2019.csv} (s. Aufgabe 21).
\begin{itemize}
    \item[a)] Erzeugen Sie eine Scatterplotmatrix des gesamten Datensatzes (entfernen Sie ggf. irrelevante Merkmale). Experimentieren Sie auch mit der Funktion 'gpairs' aus dem gleichnamigen R-Paket. 
    \item[b)] Stellen Sie nun den 3-dimensionalen Datensatz der Merkmale Schuhgroesse, Groesse und Anzahl Schuhe als 3-dimensionalen scatterplot dar (Sie können dazu das Paket 'scatterplot3d' verwenden). Welche Einstellung der Parameter liefert eine aufschlussreiche Darstellung? Interpretieren Sie die Daten.
    \item[c)] Visualisieren Sie die Correlationsmatrix durch ein Correlogramm der Daten aus b) z.B. mithilfe der Pakete 'corrplot' und 'psych'. Interpetieren Sie die Ergebnisse.
    \item[d)] Stellen Sie die Daten aus b) durch einen parallelen Koordinaten-Plot dar. Interpretieren Sie diesen.
    \item[e)] Betrachten Sie nun die gemeinsame Verteilung von 'Groesse' und 'Schuhgroesse'. Sie sollen einen 2-dimensionalen Kerndichteschätzer der Daten visualisieren. Ein solcher ist beispielsweise im Paket 'MASS' implementiert.
    \begin{itemize}
    \item[i)] Stellen Sie einen Höhenlinienplot des Schätzers zusammen mit den Originaldaten dar. 
    \item[ii)] Stellen Sie einen Graphen des Schätzers dar.
    \item[iii)] Stellen Sie eine heatmap des Schätzers dar.
    \end{itemize}
Interpretieren Sie die Ergebnisse.
\end{itemize}
Denken Sie bitte wie immer daran, die Parameter der Grafiken sorfältig zu wählen sowie sie sinnvoll zu beschriften (Titel, Achsen, etc)! 
\end{auf}


```{r}

```

\paragraph{Anmerkungen/Korrektur} <!---Hier schreibt der Tutor--->

\textcolor{gray}{\hrulefill}

