---
title: 
author: 
date: 
output: pdf_document
header-includes: 
    - \usepackage{amsthm}
    - \usepackage{xcolor}
documentclass: article
<!---output: beamer_presentation--->
---





<!--- Below are global settings for knitr. You can override any of them by adding the changes to individual chunks --->

```{r global_options, include=FALSE}
knitr::opts_chunk$set(error=TRUE,        # Keep compiling upon error
                      collapse=TRUE,     # collapse by default
                      echo=TRUE,         # echo code by default
                      comment = "#>",    # change comment character
                      fig.width = 5,     # set figure width
                      out.width = "50%", # set width of displayed images
                      warning=TRUE,      # show R warnings
                      message=FALSE)     # show R messages
```


<!--- Solution Region --->
<style>
#solution {
  background-color: #8FBC8F;
  border-style: solid;
  border-color: blue;
  margin-left: 20px;
  margin-bottom: 15px;
  padding: 5px;
}
</style>



<!---**Wintersemester 2017 |Studiengang Data Science | Hochschule Darmstadt **--->




\theoremstyle{break}
\newtheorem{auf}{Aufgabe}

\newcommand{\R}{{\sffamily R} }

\begin{centering}
%\vspace{-2 cm}
\Huge
{\bf Übung 2}\\
\Large
Explorative Datenanalyse und Visualisierung\\
\normalsize
Wintersemester 2019\\
S. Döhler (FBMN, h\_da)\\
\end{centering}


\hrulefill

**Name: Valentina Cisternas Seeger & Roman Kessler**

\hrulefill


\setcounter{auf}{2}
\begin{auf}

Erzeugen Sie in \R die Folge:
{\ttfamily 1 2 3 1 2 3 1 2 3 1 2 3}
\newline
\newline
(Folgende \R-Befehle können hilfreich sein: {\ttfamily rep, seq})

\end{auf}


\paragraph{Lösung} <!---Hier Schreiben Sie--->

```{r}
rep(seq(3),4)
```
 

\paragraph{Anmerkungen/Korrektur} <!---Hier schreibt der Tutor--->

\textcolor{gray}{\hrulefill}


\begin{auf}
Compute using \R the 0.99 quantile of the standard normal distribution.
\end{auf}

\paragraph{Lösung} <!---Hier Schreiben Sie--->

```{r}
qnorm(0.99)
```
 

\paragraph{Anmerkungen/Korrektur} <!---Hier schreibt der Tutor--->
\textcolor{gray}{\hrulefill}


\begin{auf}
Simulate 100 observations from $N(50,16)$. Plot the empirical distribution function for this sample and overlay the true distribution function $F$.
\newline
\newline
(Folgender \R-Befehle kann hilfreich sein: {\ttfamily ecdf})
\end{auf}

\paragraph{Lösung} <!---Hier Schreiben Sie--->

```{r}
#100 samples N(50,16)
samples <- rnorm(n=100, mean=50, sd=16)
#empirical distribution function
Fn <- ecdf(samples)
#true distribution function F
Fnt <- pnorm(seq(from=0, to=100, by=1), mean=50, sd=16)

plot(Fn, col='blue', main="Empirical vs. true DF")
lines(Fnt, col='red')
legend("right",c("empirical DF","true DF"), fill=c("blue","red"))



```
 

\paragraph{Anmerkungen/Korrektur} <!---Hier schreibt der Tutor--->
\textcolor{gray}{\hrulefill}
\begin{auf}
Schreiben Sie eine \R-Funktion {\ttfamily diff.med}, die zu einem gegebenen Vektor $x$ die Differenz des median und des arithmetischen Mittels ausgibt.
\begin{enumerate}
	\item[(a)] Simulieren Sie 100 Beobachtungen von $N(50,16)$ und wenden Sie {\ttfamily diff.med} auf diesen Vektor an.
	\item[(b)] Simulieren Sie 100 Beobachtungen von $LN(1,2)$ (log-normal) und wenden Sie {\ttfamily diff.med} auf diesen Vektor an.
	\end{enumerate}
Vergleichen Sie die beiden Ergebnisse. Was würden Sie erwarten? Führen Sie ggf. mehr Simulationen durch und untersuchen Sie die Histogramme, die zu den Daten aus (a) und (b) gehören.
\\
(Folgende \R-Befehle können hilfreich sein: {\ttfamily mean, median, hist})
\end{auf}

\paragraph{Lösung} <!---Hier Schreiben Sie--->

Die Differenz zwischen Median und Mittelwert ist vom Betrag her bei der logarithmischen Normalverteilung (LN) größer als bei der Normalverteilung (N). Die Normalverteilung ist annähernd symmetrisch, und Mean und Median sollten ungefähr gleich sein, während die LN rechtsschief ist.
**Beobachtung:** Bei einer Logarithmischen Verteilung liegen Median und Mittelwert viel weiter auseinander als bei einer Normalverteilung.


```{r}
diff.med <- function(x){
  d <- median(x) - mean(x)
  return(d)  
}

# part a
x1 <- rnorm(n = 100, mean = 50, sd = 16)
diff.med(x1)

# part b
x2 <- rlnorm(100, meanlog = 1, sdlog = 2)
diff.med(x2)

hist(x1, breaks = 50, col = "blue", xlim = c(0,100))

hist(x2, breaks = 50, col = "blue", xlim = c(0,100))



```
Hier wiederholen wir das ganze nochmal mit mehr Simulationen:


```{r}
# part a
x1 <- rnorm(n = 10000, mean = 50, sd = 16)
diff.med(x1)

# part b
x2 <- rlnorm(10000, meanlog = 1, sdlog = 2)
diff.med(x2)

hist(x1, breaks = 50, col = "blue", xlim = c(0,100))

hist(x2, breaks = 500, col = "blue", xlim = c(0,100))
```
 

\paragraph{Anmerkungen/Korrektur} <!---Hier schreibt der Tutor--->

\textcolor{gray}{\hrulefill}


\begin{auf}
Ein Risiko $V$ hängt von einem anderen Risiko $X$ folgendermaßen ab:
\[
 V=e^X+2 X^2 \qquad \text{mit} \qquad X \sim N(0,1).
 \]
Schreiben Sie eine \R-Funktion {\ttfamily Sim.V}, die zu einem gegebenen Niveau $\alpha \in (0,1)$ und gegebener Anzahl $N_{Sim}$ von Simulationen von $V$ das $\alpha$-Quantil der Verteilung von $V$ schätzt.
\newline
\newline
(Folgende \R-Befehle können hilfreich sein: {\ttfamily quantile})
\end{auf}

\paragraph{Lösung} <!---Hier Schreiben Sie--->

```{r}
Sim.V <- function(alpha, Nsim){
  X <- rnorm(Nsim, mean = 0, sd = 1)
  V <- exp(X) + 2 * X**2
  q <- quantile(V, probs = alpha)
  return(q)  
}
```

Hier ein Beispiel:

```{r}
Sim.V(c(0.01,0.1,0.25,0.5,0.75,0.9,0.99), 100000)
```


\paragraph{Anmerkungen/Korrektur} <!---Hier schreibt der Tutor--->
